最高法院刑事判決　　　　　　　　九十四年度台非字第六八號
　　上　訴　人　最高法院檢察署檢察總長
　　被　　　告　甲○○
　　　　　　　　　　　　18號.
上列上訴人因被告公共危險案件，對於台灣台南地方法院中華民
國九十三年十一月十二日第一審確定簡易判決（九十三年度交簡
字第一七九八號，聲請案號：台灣台南地方法院檢察署九十三年
度偵字第一０六三二號），認為違背法令，提起非常上訴，本院
判決如下：
    主  文
原判決撤銷。
甲○○服用酒類，不能安全駕駛動力交通工具而駕駛，累犯，處
拘役捌拾日，如易科罰金，以參佰元折算壹日。
    理  由
非常上訴理由稱：按判決不適用法則或適用不當者，其判決當然
違背法令，刑事訴訟法第三百七十八條定有明文。再按「拘役：
一日以上，二月未滿。但遇有加重時，得加至四個月。」刑法第
三十三條第四款亦定有明文。又累犯者，加重其刑至二分之一，
刑法第四十七條定有明文。所謂二月未滿，係指六十日未滿而言
，即其上限為五十九日，而累犯加重至二分之一之上限，就僅能
就八十八日之刑度內量刑，方為適法（最高法院九十一台非二七
０號判決參照）。本件原確定判決主文記載：「甲○○服用酒類
，不能安全駕駛動力交通工具而駕駛，累犯，處拘役『玖拾』日
，如易科罰金，以參佰元折算壹日。」揆諸首開說明及判例意旨
，顯有判決適用法則不當之違法。爰依刑事訴訟法第四百四十一
條、第四百四十三條提起非常上訴，以資救濟等語。
本院按：拘役為一日以上，二月未滿，但遇有加重時，得加至四
個月；又累犯，加重本刑至二分之一，刑法第三十三條第四款、
第四十七條分別定有明文。所謂二月未滿，係指六十日未滿而言
，即其上限為五十九日，依累犯加重至二分之一後，僅能就八十
八日之刑度內量刑，方為適法。本件原確定判決認定被告甲○○
曾因過失致人於死案件，經判處有期徒刑一年確定，於民國八十
九年二月十二日執行完畢，復於九十三年九月二十日，在南投縣
竹山鎮與友人飲酒後，不能安全駕駛動力交通工具而駕駛等情。
論被告以刑法第一百八十五條之三之罪，累犯，於判處被告拘役
刑時，依法僅能就八十八日之刑度內量刑，竟判處被告拘役九十
日，揆諸首開說明，自有判決適用法則不當之違背法令。案經確
定，且於被告不利，非常上訴意旨執以指摘，為有理由。應由本
院將原確定判決撤銷，另行判決如主文第二項所示，以資救濟。
據上論結，應依刑事訴訟法第四百四十七條第一項第一款但書，
刑法第一百八十五條之三、第四十七條、第四十一條第一項前段
，罰金罰鍰提高標準條例第二條，判決如主文。
中　　華　　民　　國　九十四　年　　四　　月　　八　　日
                      最高法院刑事第七庭
                          審判長法官  林　增　福
                                法官  邵　燕　玲
                                法官  張　清　埤
                                法官  陳　世　雄
                                法官  陳　朱　貴
      本件正本證明與原本無異
                                      書  記  官
中　　華　　民　　國　九十四　年　　四　　月　 十二　 日
                                                      V
參考法條：
刑法第一百八十五條之三：
服用毒品、麻醉藥品、酒類或其他相類之物，不能安全駕駛動力
交通工具而駕駛者，處一年以下有期徒刑、拘役或三萬元以下罰
金。
